臺灣板橋地方法院刑事判決　　　　　　　　　　　　　九十三年度易字第六五九號
　　公?訴　人　臺灣板橋地方法院檢察署檢察官
　　被　　　告　乙○○
???
右列被告因家庭暴力之傷害案件，經檢察官聲請簡易判決處刑（九十三年度偵字第一
九二五號），本院認為不宜以簡易判決處刑，改依通常程序判決如左：
　　主?文
乙○○傷害人之身體，處拘役伍拾日，如易科罰金，以佰元折算壹日。
　　事　實
一、乙○○與周雅蕙係夫妻關係，為家庭暴力防治法第三條第一款之家庭成員關係，
　　於民國九十二年五月二十四日凌晨二、三時許（聲請簡易判決處刑書誤載為九十
　　二年五月二十三日），在臺北縣板橋市○○街四十巷一號六樓住處內，因乙○○
　　酒醉遲歸一事，二人發生激烈口角，乙○○竟基於傷害之犯意，以拳頭毆打周雅
　　蕙臉部，致周雅蕙受有頭部疼痛、嘴部紅腫等傷害。
二、案經周雅蕙訴請臺灣板橋地方法院檢察署檢察官偵查起訴。
　　理　由
一、訊據被告乙○○固不否認於上開時地與告訴人周雅蕙發生拉扯，惟否認涉有傷害
　　犯嫌，辯稱：當時告訴人並無明顯受傷，且告訴人並未提出驗傷證明書等語云云
　　，惟查：被告於偵查中坦承確實毆打告訴人，惟辯稱二人是互毆，相互扭打等語
　　（參見九十三年偵字第一九二五號卷第九頁背面）；其於本院審理時亦坦承有打
　　告訴人耳光（參見本院九十三年簡字第二二四八號卷九十三年六月九日訊問筆錄
　　），足見被告於前揭時地確有出手毆打告訴人臉部，是以告訴人頭部、嘴部受有
　　傷害，亦符合常情。再者，被告如何傷害告訴人等情，業據告訴人於偵查、審理
　　中指訴綦詳，且因此受有頭部、嘴部等傷害，有臺北縣警察局海山分局受（處）
　　理家庭暴力案件調查紀錄（通報）表一份在卷可資佐證。而證人周曇奕（原名甲
　　○○）即告訴人之兄長，於本院審理時到庭結證稱：九十二年五月二十四日凌晨
　　告訴人有打電話告訴伊，表明遭被告毆打，並說頭很痛，且嘴巴紅腫，之後伊夫
　　妻二人到告訴人家中接她，並陪同告訴人前往仁愛醫院以及署立臺北醫院驗傷，
　　但是因為ＳＡＲＳ時期醫院不接受驗傷，也曾前往區域性診所，但診所不受理，
　　之後隨即前往臺北縣政府警察局海山分局江翠派出所通報家庭暴力案件等語（參
　　見本院九十三年十月十四日審判筆錄第五、六頁）。足徵告訴人當時確有遭被告
　　毆打，且頭部、嘴部受傷，否則何需於凌晨睡眠時間驚動兄嫂等人，當時因ＳＡ
　　ＲＳ等問題而無法至醫療院所驗傷，是被告以告訴人未提出醫院驗傷單而辯稱告
　　訴人未受有傷勢之言顯非可採。又證人丙○○即於九十二年五月二十四日受理本
　　件家庭暴力案件之警員亦於本院審理時結證稱：是伊製作臺北縣警察局海山分局
　　受（處）理家庭暴力案件調查紀錄（通報）表，記憶中告訴人嘴角有紅腫，但不
　　記得頭部有無受傷等語（參見本院九十三年十月十四日審判筆錄第七、八頁），
　　益證告訴人確遭被告以拳頭毆打後，頭部、嘴角受有傷害。本件事證明確，被告
　　辯解，顯係卸責飾詞，要無足採，其犯行堪予認定。
二、核被告乙○○所為，係犯刑法第二百七十七條第一項之傷害罪。爰審酌被告本次
　　僅因酒醉等細故毆打配偶、手段尚非殘暴不堪，告訴人傷勢雖不甚嚴重但身心均
　　造成創傷、及被告犯罪後仍否認犯行等一切情狀，量處如主文所示之刑，並諭知
    易科罰金之折算標準。
據上論斷，應依刑事訴訟法第四百五十二條、第二百九十九條第一項前段，刑法第二
百七十七條第一項、第四十一條第一項前段，罰金罰鍰提高標準條例第一條前段、第
二條，判決如主文。
本案經檢察官鄧媛到庭執行職務
中　　　華　　　民　　　國　　九十三　　年　　　十　　　月　　二十八　　日
                          臺灣板橋地方法院刑事第六庭
                              審判長法  官  王敏慧
                                    法?官  張江澤
                                    法?官  絲鈺雲
右正本證明與原本無異
如不服本判決應於送達後十日內向本院提出上訴狀
                                    書記官  許清秋
中　　　華　　　民　　　國　　九十三　　年　　　十一　　月　　五        日
附錄本案論罪科刑法條全文
刑法第二百七十七條
傷害人之身體或健康者，處三年以下有期徒刑、拘役或一千元以下罰金。
犯前項之罪因而致人於死者，處無期徒刑或七年以上有期徒刑；致重傷者，處三年以
上十年以下有期徒刑。
